【裁判字號】    98,交聲,115
【裁判日期】    980227
【裁判案由】    違反道路交通管理處罰條例聲明異議
【裁判全文】
臺灣士林地方法院交通事件裁定         98年度交聲字第115號
原處分機關  臺北市交通事件裁決所
異  議  人
即受處分人  甲○○
上列異議人即受處分人因違反道路交通管理處罰條例案件，對於
臺北市交通事件裁決所民國98年1 月16日所為處分（原處分案號
：北市裁罰字第裁22-Q00000000號）聲明異議，本院裁定如下：
    主  文
異議駁回。
    理  由
一、按汽車駕駛人，未領有駕駛執照駕駛小型車或機器腳踏車者
    ，處新臺幣（下同）6,000 元以上12,000元以下罰鍰，並當
    場禁止其駕駛，道路交通管理處罰條例第21條第1 項第1 款
    定有明文。
二、原處分意旨略以：異議人即受處分人（下稱異議人）於民國
    97年10月26日14時40分許，駕駛車號為DL-1983 號自用小客
    車，行經臺二線梗枋段時，為宜蘭縣政府警察局交通隊員警
    攔停舉發有「持逾期駕照駕車」之違規，復經臺北市交通事
    件裁決所改以「未領有駕駛執照駕駛小型車」裁處，並依道
    路交通管理處罰條例第21條第1 項第1 款規定，處罰鍰新臺
    幣（下同）8,400 元整等語。
三、本件異議意旨略以：異議人前曾對於北市警交大字第AHI300
    383 號案為申訴後，即因返回臺中眷村老家照顧多病家母，
    未在臺北居住，而未收該案之後續通知而未於期限內到案。
    另異議人係單獨居住臺北，未有其他同居人可通知。據此，
    異議人未到案應屬不可歸責。又異議人並未收到駕照到期更
    換通知單、駕照註銷通知單，且本人最近一次違規亦已繳清
    結案，足證異議人並無逃避前違規案，況且該案僅為600 元
    以上1,200 元以下之罰緩，異議人亦無逃避之必要，爰依法
    聲請撤銷原處分云云。
四、經查：
  (一)異議人於前揭時、地，因駕駛車號為DL-1983 號自用小客車
    ，為宜蘭縣政府警察局交通隊員警攔停舉發有「持逾期駕照
    駕車」之違規，復經臺北市交通事件裁決所改以「未領有駕
    駛執照駕駛小型車」裁處，有舉發違反道路交通管理事件通
    知單及裁決書各1 紙附卷可稽，另異議人對曾遭員警攔停舉
    發之事實亦不否認，應為屬實。
  (二)另異議人前於92年4 月18日9 時40分許，駕駛另輛8C-9147
    號自用小客貨車，因有倒車時未注意其他車輛或行人之違規
    ，為臺北市政府警察局交通警察大隊員警以違反道路交通管
    理處罰條例第50條第1 項第2 款之規定，當場製單開立單號
    為AHI300383 號舉發違反道路交通管理事件通知單，後因未
    於92年6 月19日前到，臺北市交通事件裁決所依法製成裁決
    書，送達至異議人位於臺北市南港區○○○路○ 段68巷10弄
    14號4 樓之住所，並由異議人本人於92年8 月18日簽收無誤
    。後因異議人仍未於期限內到案，臺北市交通事件裁決所遂
    依修正前道路交通管理處罰條例第65條之規定，於94年10
    月4 日易處逕行註銷駕照1 年，且需重新考領駕照等情，有
    單號為AHI300383 號舉發違反道路交通管理事件通知單、臺
    北市交通事件裁決所AHI300383 號裁決書送達證書及臺北市
    交通事件裁決所97年11月12日北市裁申字第09744398900 號
    函文1 紙在卷可查。是臺北市交通事件裁決所依當時有效之
    修正前道路交通管理處罰條例第65條之規定，於94年10月4
    日易處逕行註銷駕照1 年，且需重新考領駕照，並無不合。
    故異議人於上揭時、地駕駛前開車輛時，確屬有未領有駕駛
    執照駕駛小型車之事實，甚屬明確。
  (三)異議人雖辯稱其並未收受北市警交大字第AHI300383 號舉發
    違反道路交通管理事件通知單云云。惟異議人確已收受北市
    警交大字第AHI300383 號舉發違反道路交通管理事件通知單
    ，此觀卷附之單號為AHI300383 號舉發違反道路交通管理事
    件通知單（移送受理機關聯）即明，是異議人前述所辯，恐
    有違誤。至異議人之駕照既已因前述原因逕行註銷，即不生
    駕照到期而需通知更換之情，故異議人前述所辯，尚不可採
    。
五、綜上所述，本件異議人違規之事實甚明。原處分機關據以援
    引依道路交通管理處罰條例第21條第1 項第1 款，裁處異議
    人罰鍰8,400 元，核無不當。本件異議為無理由，應予駁回
    。
據上論斷，應依道路交通案件處理辦法第19條，裁定如主文。
中    華    民    國    98    年    2     月    27    日
                  交通法庭法  官  莊明達
以上正本證明與原本無異。
如不服本裁定應於裁定送達後5 日內向本院提出抗告狀。
                          書記官  劉欣怡
中    華    民    國    98    年    2     月    27    日


司法院資訊處製作；財團法人民間司法改革基金會備份。
